臺灣臺北地方法院刑事判決
111年度審易字第782號
公  訴  人  臺灣臺北地方檢察署檢察官
被      告  謝佩霖


上列被告因妨害名譽案件，經檢察官提起公訴（111年度偵字第2
423號），本院判決如下：
    主  文
本件公訴不受理。
    理  由
一、公訴意旨如附件起訴書所載。
二、按告訴乃論之罪，告訴人於第一審辯論終結前，得撤回其告
    訴；告訴經撤回者，法院應諭知不受理之判決；不受理之判
    決，得不經言詞辯論為之，刑事訴訟法第238條第1項、第30
    3條第3款及第307條分有明文。
三、經查，公訴人認被告涉犯之公然侮辱罪，為告訴乃論之罪，
    茲因告訴人於本院辯論終結前具狀撤回告訴，有聲請撤回告
    訴狀在卷可稽，依前揭規定，爰不經言詞辯論，逕為諭知不
    受理之判決。
據上論斷，應依刑事訴訟法第303條第3款、第307條判決如主文
中　　華　　民　　國　　111 　年　　6 　　月　　14　　日
  　　　　        刑事第二十庭  法  官  賴鵬年
以上正本證明與原本無異。 
如不服本判決應於收受送達後20日內向本院提出上訴書狀，並應
敘述具體理由；其未敘述上訴理由者，應於上訴期間屆滿後20日
內向本院補提理由書（均須按他造當事人之人數附繕本）「切勿
逕送上級法院」。告訴人或被害人如對於本判決不服者，應具備
理由請求檢察官上訴，其上訴期間之計算係以檢察官收受判決正
本之日期為準。 因疫情而遲誤不變期間，得向法院聲請回復原
狀。
                                書記官　萬可欣
中　　華　　民　　國　　111 　年　　6 　　月　　14　　日
附件：
臺灣臺北地方檢察署檢察官起訴書
                                     111年度偵字第2423號
　　被　　　告　謝佩霖　女　00歲（民國00年00月00日生）
　　　　　　　　　　　　住○○市○○區○○路000號0樓
　　　　　　　　　　　　國民身分證統一編號：Z000000000號
上列被告因妨害名譽案件，業經偵查終結，認應該提起公訴，茲
將犯罪事實及證據並所犯法條分敘如下：
　　　　犯罪事實
一、謝佩霖與徐碧慧皆係○○餐廳之駐唱歌手，雙方因細故而生嫌
    隙，謝佩霖竟意圖散布於眾，基於公然侮辱之犯意，於民國
    109年10月1日下午3時09分許、下午4時24分許，在通訊軟體
    「LINE」之「○○○（員工）」之多人群組此一特定多數人可
    得共見共聞之場合內，貼文辱罵告訴人「王八蛋一個」、「
    又老又醜只會耍心機任何客人還要我（被告）幫妳（告訴人
    ）要小費我怎對妳結果妳後來客人不帶進來來說沒錢你高招
    我就讓大家知道難怪妳說舞廳的人都知道妳不要讓歌友會的
    人知道妳，妳名聲不好當然怕」等文字，足生損害徐碧慧之
    名譽。
二、案經徐碧慧告訴偵辦。
　　　　證據並所犯法條
一、證據清單暨待證事實
編號 證據名稱 待證事實  1 被告謝佩霖於警詢、偵查中之供述 被告於上開時間在「○○○（員工）」之多人群組此一特定多數人可得共見共聞之場合內，貼文辱罵告訴人「王八蛋一個」、「又老又醜只會耍心機任何客人還要我（被告）幫妳（告訴人）要小費我怎對妳結果妳後來客人不帶進來來說沒錢你高招我就讓大家知道難怪妳說舞廳的人都知道妳不要讓歌友會的人知道妳，妳名聲不好當然怕」等文字  2 告訴人徐碧慧於警詢及偵查中之證述 全部犯罪事實。  3 ○○○(員工)群組LINE對話紀錄 ㈠被告於上開時間在「○○○（員工）」之多人群組此一特定多數人可得共見共聞之場合內，貼文辱罵告訴人「王八蛋一個」、「又老又醜只會耍心機」、「只會耍心機任何客人還要我（被告）幫妳（告訴人）要小費我怎對妳結果妳後來客人不帶進來來說沒錢你高招我就讓大家知道難怪妳說舞廳的人都知道妳不要讓歌友會的人知道妳，妳名聲不好當然怕」等文字之事實 ㈡被告貼文前後，尚有暱稱「翁志賢」、「安琦」、「林妤蓁」、「娜秀」、「黃百合」於群組發言，足徵被告所為貼文可令特定多數人共聞共見而毀損告訴人名譽之事實。 
二、核被告所為，係犯刑法第309條第1項公然侮辱犯嫌。至告訴
    意旨雖認被告被告於109年10月1日4時31分許，在通訊軟體
    「LINE」之「○○○（員工）」之多人群組此一特定多數人可
    得共見共聞之場合內，貼文「到處拐人家錢現在還想拐許嘉
    菱那個大哥控制他錢，現在也在一起」等不實事項指摘告訴
    人，足以毀損告訴人之名譽。上揭行為，另涉刑法第310條
    第2項之加重誹謗罪嫌乙節，經查，被告堅決否認有此誹謗
    犯行，辯稱：伊聽聞證人張○柱向伊表示告訴人曾表示要與
    證人張○柱交往，證人張○柱因而交付金錢，然告訴人事後反
    會因認遭被告詐騙，始為上述貼文等語，並訊之證人張○柱
    證稱：伊有與被告說告訴人拿伊新台幣8,000元之紅包，並
    相約去店外，結果告訴人並未應約，伊認為遭詐騙，即向被
    告表示要向老闆申訴等語，足徵證人張○柱確與告訴人有金
    錢糾紛，被告據此認定告訴人有「拐人家錢」尚非捏造，縱
    其主觀認定並非事實，然相關被害事實既據證人張○柱指證
    歷歷，被告主觀相信證人張○柱所言而為上述發言，自難認
    琦有虛構事實誹謗之主觀犯意，應認此部分行為罪嫌不足，
    惟若此部分成立犯罪，因與上揭起訴部分之貼文時間相近，
    有接續犯之實質上一罪關係，而為起訴效力所及，爰不另為
    不起訴處分，附此敘明。
三、依刑事訴訟法第251條第1項提起公訴。
　  此　致
臺灣臺北地方法院
中　　華　　民　　國　   111　　年　　1  　月　  20　 日
　　    　　　　　　　　　　    檢  察  官　葉  耀  群
本件正本證明與原本無異
中　　華　　民　　國　　 111 　 年　　3  　月　  22 　日
                                書  記  官  蔡  東  益